臺灣高雄地方法院刑事判決             100年度易字第1766號
公  訴  人  臺灣高雄地方法院檢察署檢察官
被      告  謝勳長
上列被告因贓物案件，經檢察官提起公訴（100 年度偵字第3358
9 號），被告於本院準備程序中為有罪之陳述，經合議庭裁定由
受命法官依簡式審判程序獨任審理，本院判決如下：
    主  文
謝勳長牙保贓物，累犯，處有期徒刑伍月，如易科罰金，以新臺
幣壹仟元折算壹日。扣案現金新臺幣玖仟元沒收。
    事  實
一、謝勳長前於民國84年間因竊盜案件，經本院以84年度訴字第
    2504號判決判處有期徒刑1 年2 月確定，嗣經減刑為有期徒
    刑7 月確定；另於84年間復因懲治盜匪條例案件，經本院以
    84年度訴字第3050號判決判處有期徒刑14年，嗣經臺灣高等
    法院高雄分院以85年度上訴字第1128號判決駁回上訴確定，
    上開2 罪經裁定應執行有期徒刑14年5 月確定，於98年3 月
    12日縮短刑期假釋出獄，而於98年11月13日假釋期滿視為執
    行完畢。詎猶不知悔改，於100 年10月4 日下午4 時許，在
    高雄市○○○路430 號附近之公園，遇見綽號「阿賢」之不
    詳姓名友人，由「阿賢」交付勞力士手錶1 支【李春龍所有
    ，於100 年10月3 日上午4 時30分許，在李春龍位於高雄市
    ○○街174 號之住處內發現失竊，價值新臺幣（下同）32萬
    元】，要求謝勳長拿去變賣，並表示可將得款3 分之1 分給
    謝勳長，謝勳長遂為之心動，明知該手錶係屬來源不明之贓
    物，仍基於收受及牙保贓物之犯意，於收受該手錶後，與「
    阿賢」共同前往位於高雄市苓雅區○○○路156 號之「日盛
    留當品拍賣中心」，由謝勳長持該手錶入內填具收購證明單
    加以變賣，得款23萬元後，交給在外等候之「阿賢」，「阿
    賢」則交付8 萬元給謝勳長作為報酬。嗣因李春龍報警後經
    警轉當舖公會協查，「日盛留當品拍賣中心」發現後報警，
    經警調閱該中心監視器，並核對收購證明單循線查獲謝勳長
    ，並於同年11月24日，搜索謝勳長位於高雄市○○路25號四
    樓之5 之住處，扣得被告所花剩之贓款9,000 元。
二、案經高雄市政府警察局鹽埕分局移送臺灣高雄地方法院檢察
    署檢察官偵查起訴。
    理  由
一、本件被告謝勳長所犯為死刑、無刑徒刑或最輕本刑為3 年以
    上有期徒刑以外之罪，其於準備程序中就被訴犯罪事實，為
    有罪之陳述，經法官告知簡式審判程序之旨，並聽取當事人
    之意見後，依刑事訴訟法第273 條之1 第1 項規定，裁定由
    受命法官獨任進行簡式審判程序，合先指明。
二、上揭犯罪事實，業據被告謝勳長於警詢、偵查及本院審理時
    均坦承不諱（見警卷第2 頁反面至第4 頁，偵卷第14、15頁
    ，本院卷第11頁反面、第13頁反面、第19頁反面），核與證
    人即被害人李春龍及證人李威宏於警詢時所證述之情節均大
    致相符（見警卷第5 頁至第6 頁反面），並經證人即「日盛
    留當品拍賣中心」員工李蕙英於警詢時證述綦詳（見警卷第
    7 、8 頁），且有被告所花剩之贓款9,000 元扣案可稽。此
    外，尚有收購證明單1 份、扣押筆錄2 份、扣押物品目錄表
    1 份、查證照片8 張及監視錄影翻拍照片12張附卷可稽（見
    警卷第13至18、21至31頁）。是本件被告之自白，經查與卷
    內之積極證據均參核相符，應堪採認為真。從而，本案事證
    明確，被告犯行堪予認定，應依法論科。
三、核被告謝勳長所為，係犯刑法第349 條第2 項之牙保贓物罪
    。被告收受贓物之低度行為，已為牙保之高度行為所吸收，
    不另論罪。另被告前於84年間因竊盜案件，經本院以84年度
    訴字第2504號判決判處有期徒刑1 年2 月確定，嗣經減刑為
    有期徒刑7 月確定；另於84年間復因懲治盜匪條例案件，經
    本院以84年度訴字第3050號判決判處有期徒刑14年，嗣經臺
    灣高等法院高雄分院以85年度上訴字第1128號判決駁回上訴
    確定，上開2 罪經裁定應執行有期徒刑14年5 月確定，於98
    年3 月12日縮短刑期假釋出獄，而於98年11月13日假釋期滿
    視為執行完畢，有臺灣高等法院被告全國前案紀錄表1 份附
    卷可稽，被告於上開有期徒刑執行完畢後，5 年內故意再犯
    本件有期徒刑以上之罪，為累犯，應依刑法第47條第1 項規
    定，加重其刑。爰審酌被告身值壯年，竟不思以正當途徑獲
    取財物，明知系爭勞力士手錶為來源不明之贓物，仍基於收
    受及牙保贓物之犯意，為「阿賢」典當該手錶，並從中得利
    8 萬元，除損害被害人李春龍之利益外，對於國家點當交易
    體制亦有破壞，行為實有不當；惟念其犯後能坦承全部犯行
    ，態度尚可，且其僅獲得不法報酬8 萬元，尚非鉅額，並稽
    其犯罪動機、手段、所得利益等一切情狀，量處如主文所示
    之刑，並諭知如易科罰金之折算標準，以示儆懲。至扣案被
    告所花剩之贓款9,000 元，係被告所有，因其本件牙保贓物
    犯罪所得之物，應依刑法第38條第1 項第3 款宣告沒收，併
    此敘明。
據上論斷，應依刑事訴訟法第273 條之1 第1 項、第284 條之 1
、第299 條第1 項前段，刑法第349 條第2 項、第47條第1 項、
第41條第1 項前段、第38條第1 項第3 款，刑法施行法第1 條之
1， 判決如主文。
本案經檢察官黃齡慧到庭執行職務。
中    華    民    國   100    年    12    月    28    日
                      刑事第五庭      法  官  陳盈吉
以上正本證明與原本無異。
如不服本判決，應於判決送達後10日內，向本院提出上訴狀。
中    華    民    國   100    年    12    月    28    日
                                      書記官  陳展榮
附錄本判決論罪科刑法條：
中華民國刑法第349條
（普通贓物罪）
收受贓物者，處 3 年以下有期徒刑、拘役或 5 百元以下罰金。
搬運、寄藏、故買贓物或為牙保者，處5 年以下有期徒刑、拘役
或科或併科1 千元以下罰金。
因贓物變得之財物，以贓物論。